臺灣雲林地方法院刑事判決　　　　　　　 94年度訴字第113號
公　訴　人　臺灣雲林地方法院檢察署檢察官
被　　　告　乙○○　男　27歲.
選任辯護人　邱創典律師
上列被告因違反槍砲彈藥刀械管制條例案件，經檢察官提起公訴
（93年度偵字第5011號），本院判決如下：
    主  文
乙○○未經許可，製造可發射子彈具有殺傷力之槍枝，處有期徒
刑貳年拾月，併科罰金新臺幣拾伍萬元，罰金如易服勞役，以新
臺幣玖佰元即銀元參佰元折算壹日。扣案如附表所示之物均沒收
之。
    事  實
一、乙○○於民國93年7 月或8 月間某日，在雲林縣虎尾鎮「極
    速玩具店」，以新台幣6,500 元之代價，購得原無殺傷力之
    仿BERETTA 廠92FS型半自動手槍外型製造之玩具手槍1 把，
    無殺傷力之玩具子彈5 顆，彈殼半成品30個、彈頭半成品45
    個等物後，即前往某五金行購買附表所示之車床、銅條、鑽
    頭、挫刀、砂輪、鐵鉗、油標卡尺、彈簧等工具後，於93年
    12月22日起，在雲林縣北港鎮新厝里7 鄰新厝77號居處2 樓
    ，以上開工具，將該仿BERETTA 廠92FS型半自動手槍外型製
    造之玩具手槍槍管予以更換，改造成可發射子彈，具有殺傷
    力手槍。另以加裝火藥於該玩具子彈內及改換銅質彈頭之方
    式，改造玩具子彈11顆，其中至少2 顆，達到可擊發具有殺
    傷力程度，而持有上開槍彈。嗣於93年12月26日凌晨一時許
    ，乙○○持上開改造之槍枝及子彈6 顆，前往雲林縣北港鎮
    灣內靠近北港溪之堤防上試射，其中2 顆可以擊發，其餘均
    無法擊發，乙○○並帶回已擊發之彈殼6 個（因均已經擊發
    ，是否達到具有殺傷力之程度無法認定）。93年12月28日上
    午9 時30分許為警持搜索票在雲林縣北港鎮新厝里7 鄰新厝
    77號2 樓查獲，並扣得如附表所示之物。
二、案經雲林縣警察局北港分局報告台灣雲林地方法院檢察署檢
    察官偵查起訴。
    理  由
一、認定犯罪事實所憑的證據和理由：
（一）被告自白：被告在警訊、偵查及本院審理中均自白犯罪，
      其歷次之自白均具有任意性，且與下列證據相符，應堪採
      為證據。
（二）書證：
  １、查獲的現場及所扣物品照片14張，可佐證被告製造槍枝、
      子彈為警查獲當時的情形。
  ２、上開扣案槍彈，經送內政部警政署刑事警察局鑑定，認送
      鑑定改造手槍1 把（槍枝管制編號：0000000000號），係
      由仿BERETTA 廠92FS型半自動手槍製造之金屬玩具手槍換
      裝土造金屬槍管而成之改造手槍，機械性能良好，可擊發
      適用之子彈，認具有殺傷力。而口徑9MM 制式子彈1 顆，
      彈頭上有拔彈痕跡，經實際試射，可擊發，認具殺傷力。
      另直徑約8.6MM 金屬彈頭之土造子彈1 顆，經實際試射，
      可擊發，認具殺傷力。除此之外，其餘由金屬彈殼加裝直
      徑約9.1MM 土造金屬彈頭而成之改造子彈，經採樣試射，
      無法擊發，認不具殺傷力等，此有內政部警政署刑事警察
      局94年1 月25日刑鑑字第0940001291號槍彈鑑定書附卷可
      稽，此鑑定書所述槍枝、子彈經改造之部分，亦與被告供
      述之改造槍枝、子彈情節相符。
（三）物證：
  １、扣案有殺傷力之改造槍枝1把、子彈2顆。
  ２、扣案無殺傷力之子彈3顆。
  ３、附表除上開物品外，其餘之改造工具與用品。
二、論罪科刑的理由：
（一）按槍砲彈藥刀械管制條例第11條第1 項業於94年1 月26日
      修正公布為同條例第8 條第1 項之罪，並於同年月28日開
      始施行，依修正前第11條第1 項未經許可製造可發射子彈
      具有殺傷力之槍枝罪，其法定本刑為「5 年以上有期徒刑
      ，併科新臺幣10,000,000元以下罰金」，修正後同條例第
      8 條第1 項規定之法定本刑則提高為「無期徒刑或5 年以
      上有期徒刑，併科新臺幣10,000,000元以下罰金」，比較
      修正前後法律，依刑法第2 條第1 項但書從輕原則規定，
      自應適用修正前同條例第11條第1 項規定，對被告較為有
      利。是核被告所為，係犯修正前槍砲彈藥刀械管制條例第
      11條第1 項未經許可，製造可發射子彈具有殺傷力之槍枝
      罪、第12條第1 項未經許可製造子彈罪。
（二）被告持有上開改造槍彈之低度行為，應為改造槍彈之高度
      行為所吸收，均不另論罪。又被告於同一段時間未經許可
      製造具殺傷力之槍枝及未經許可製造子彈之行為，其犯意
      同一，係以一製造行為，同時侵害數法益，屬一行為觸犯
      數罪名之想像競合犯，應依刑法第55條前段規定，從一重
      按修正前槍砲彈藥刀械管制條例第11條第1 項未經許可製
      造具殺傷力之槍枝罪處斷。
（三）被告製造上開槍彈動機乃出於好奇好玩，非以犯罪為目的
      ，且僅改造出具殺傷力之手槍1 把、子彈2 顆，對於社會
      治安危害尚非甚巨，又自警訊時起即坦承改造犯行，犯罪
      後態度良好，如就被告製造槍枝部分科被告以法定最低刑
      有期徒刑5 年，實嫌過重，足以引起一般同情，爰依刑法
      第59條規定減輕其刑。
（四）本院審酌被告前科素行、改造槍彈之動機、改造槍彈數量
      、改造後持有槍彈對於社會危害情形，以及犯罪經查獲後
      的態度，暨家庭、生活狀況等一切情狀，量處如主文所示
      之刑，並諭知罰金易服勞役之折算標準。
（五）附表編號一所示由仿BERETTA 廠92FS型半自動手槍製造之
      金屬玩具手槍換裝土造金屬槍管而成之改造手槍1 把（槍
      枝管制編號：0000000000號）、編號二所示口徑9MM 制式
      子彈1 顆、編號三所示直徑約8.6MM 金屬彈頭之土造子彈
      1 顆，均為違禁物，應依刑法第38條第1 項第1 款規定宣
      告沒收。其餘附表所示之物，均為被告所有，供本件改造
      槍枝、子彈犯罪所用，此業經被告坦承在卷，應依刑法第
      38條第1 項第2 款規定宣告沒收。另扣案瓦斯噴燈一座，
      據被告自陳，係家中用來接水管之用，與本件改造槍彈無
      關，而公訴人亦未舉出證據，以說明該物品係被告所有並
      用以遂行本件犯罪，故而此項瓦斯噴燈爰不另為沒收之諭
      知，併此敘明。
三、適用的法律：
（一）刑事訴訟法第299條第1項前段。
（二）修正前槍砲彈藥刀械管制條例第11條第1 項、第12條第1
      項。
（三）刑法第2 條第1 項但書、第11條前段、第59條、第55條、
      第42條第2 項、第38條第1 項第1 款、第2 款。
（四）罰金罰鍰提高標準條例第2條。
本案經檢察官甲○○到庭執行職務。
中　　華　　民　　國　　94　　年　　7 　　月　　18　　日
                  刑事第三庭    審判長法  官 劉 國 賓
                                      法  官 廖 國 勝
                                      法  官 蘇 錦 秀
以上正本證明與原本無異。
如不服本判決，應於送達後10日內，向本院提出上訴狀。（須附
繕本）
                                      書記官 黃 秋 萍
中　　華　　民　　國　　94　　年　　7 　　月　　18　　日
 槍砲彈藥刀械管制條例第11條第1項
未經許可，製造、販賣或運輸鋼筆槍、瓦斯槍、麻醉槍、獵槍、
空氣槍或第4 條第1 項第1 款所定其他可發射金屬或子彈具有殺
傷力之各式槍砲者，處5 年以上有期徒刑，併科新臺幣1 千萬元
以下罰金。
槍砲彈藥刀械管制條例第12條第1項
未經許可，製造、販賣或運輸子彈者，處 1 年以上 7 年以下有
期徒刑，併科新台幣 500 萬元以下罰金。
附表：
┌──┬─────────────┬────┬────┐
│編號│物      品      名      稱│數    量│備    註│
├──┼─────────────┼────┼────┤
│一  │改造手槍（含彈匣1個）     │1把     │        │
│    │槍枝管制編號：0000000000號│        │        │
├──┼─────────────┼────┼────┤
│二  │口徑9MM制式子彈           │1顆     │        │
├──┼─────────────┼────┼────┤
│三  │直徑約8.6MM土造子彈       │1顆     │        │
├──┼─────────────┼────┼────┤
│四  │不具殺傷力之直徑約9.1MM 土│3顆     │        │
│    │造子彈                    │        │        │
├──┼─────────────┼────┼────┤
│五  │車床                      │1台     │        │
├──┼─────────────┼────┼────┤
│六  │銅條                      │18條    │        │
├──┼─────────────┼────┼────┤
│七  │彈殼半成品                │30個    │        │
├──┼─────────────┼────┼────┤
│八  │彈頭                      │45個    │        │
├──┼─────────────┼────┼────┤
│九  │槍管半成品                │3支     │        │
├──┼─────────────┼────┼────┤
│十  │槍管成品                  │2支     │        │
├──┼─────────────┼────┼────┤
│十一│彈簧                      │5條     │        │
├──┼─────────────┼────┼────┤
│十二│槍機半成品                │5支     │        │
├──┼─────────────┼────┼────┤
│十三│火藥                      │3瓶     │        │
├──┼─────────────┼────┼────┤
│十四│底火                      │3盒     │        │
├──┼─────────────┼────┼────┤
│十五│已擊發彈殼                │6個     │        │
├──┼─────────────┼────┼────┤
│十六│工具箱（內含鑽頭、鐵鉗、挫│1盒     │        │
│    │刀、砂輪、油標卡尺）      │        │        │
└──┴─────────────┴────┴────┘
